【裁判字號】    98,簡上,1070
【裁判日期】    981116
【裁判案由】    偽造文書
【裁判全文】
臺灣板橋地方法院刑事判決            98年度簡上字第1070號
上  訴  人
即  被  告  甲○○
            乙○○
上列被告因偽造文書案件，不服本院於中華民國98年7 月17日所
為98年度簡字第4909號刑事簡易第一審判決（聲請簡易判決處刑
案號：98年度偵字第12924 號），本院管轄第二審之合議庭判決
如下：
    主  文
上訴駁回。
甲○○、乙○○均緩刑貳年。
    事  實
一、乙○○與丙○○前有借貸關係，債權人丙○○亦已訴請法院
    請求乙○○返還借款，詎乙○○為避免名下房地遭查封，明
    知其與甲○○就其所有之臺北縣板橋市○○街108 巷21號1
    樓房屋暨該屋坐落之基地即臺北縣板橋市○○段第933 地號
    、權利範圍1 萬分之127 之土地並無買賣真意，竟與甲○○
    共同基於明知為不實事項而使公務員登載於職務上所掌公文
    書之犯意聯絡，於民國98年1 月18日，前往臺北縣板橋市○○路258號6樓長青地政士事務所，簽立不實之不動產買賣契
    約書，將上開房地假意出售予甲○○，並委託該事務所不知
    情之代書業者鄧棋鋒，於98年1月23日前往臺北縣板橋市○○路1號之臺北縣板橋地政事務所，以買賣為原因，申請辦
    理上開房地之所有權移轉登記，致不知情之地政事務所承辦
    公務員，將上開虛偽買賣之不實事項，登載於其職務上所掌
    之土地及建物登記謄本等公文書上，足以生損害於丙○○之
    債權及地政機關對於地政資料管理之正確性。
二、案經丙○○訴由臺灣板橋地方法院檢察署檢察官偵查後聲請
    簡易判決處刑。
    理  由
一、本判決後開所引用被告以外之人於審判外之陳述（包括書面
    陳述），固屬傳聞證據，惟公訴人及被告乙○○、甲○○就
    該等審判外陳述之證據能力，於本案言詞辯論終結前均未聲
    明異議。本院審酌該等證據資料製作時之情況，並無違法不
    當及證明力明顯過低之瑕疵，亦認為以之作為證據應屬適當
    ，依刑事訴訟法第159 條之5 規定，認該等證據資料均有證
    據能力。
二、前揭犯罪事實，均業經被告於本院審理中坦承不諱，核與告
    訴人蕭淑玲於偵查中之指述及證人鄧棋鋒於偵查中之證述相
    符，復有被告乙○○書立之借據1 紙、不動產買賣契約書1
    份、地政登記查詢資料3 紙、前揭房屋建物登記謄本1 份在
    卷可稽，堪認被告之自白俱與事實相符。本件事證已甚明確
    ，被告犯行均堪認定。
三、核被告所為，均係犯刑法第214 條之使公務員登載不實罪。
    被告間就上開犯行有犯意聯絡及行為分擔，均應論以共同正
    犯。又被告利用不知情之代書遂行上開犯行，皆為間接正犯
    。原審以被告所犯刑法第214 條之罪，均事證明確，適用刑
    事訴訟法第449 條第1 項前段、第3 項、第454 條第2 項、
    刑法第28條、第214 條、第41條第1 項前段，刑法施行法第
    1 條之1 第1 項、第2 條前段（原審漏引刑法施行法第1 條
    之1 第1 項、第2 條前段，應予補充）之規定，並審酌被告
    乙○○為避免名下房地遭債權人查封，竟與被告甲○○為通
    謀虛偽買賣之意思表示，利用不知情之鄧棋鋒，向地政機關
    申請將上開房屋之所有權移轉登記予被告甲○○，足以生損
    害於債權人丙○○及地政機關對於地籍資料管理之正確性，
    暨其等之素行、犯罪動機、目的、手段、犯罪所生危害、犯
    罪後之態度等一切情狀，量處被告各有期徒刑3 月，並均諭
    知易科罰金之折算標準，經核認事用法均無違誤，量刑亦稱
    妥適。復按關於刑之量定，係實體法上賦予法院得為自由裁
    量之事項，倘其未有逾越法律所規定之範圍，或濫用其權限
    ，即不得任意指摘為違法（最高法院75年台上字第7033號判
    例意旨參照）。被告雖就原審法院適法範圍裁量權之行使為
    爭執，惟原審量定刑期，已審酌被告各種犯罪情狀，並無失
    出，是被告稱原審量刑過重，請求改判云云，為無理由，應
    予駁回。
四、末查被告前俱無因犯罪經科刑之紀錄，有臺灣高等法院被告
    前案紀錄表2 份在卷可按，其等因一時失慮，致蹈本件犯行
    ，事後均已坦承犯罪，並與告訴人成立調解，有調解筆錄1
    份附卷可稽，經此偵、審教訓，應均知警惕而無再犯之虞，
    本院因認其等所宣告之刑，皆以暫不執行其刑為當，爰均併
    予諭知緩刑貳年，用啟自新。
據上論斷，應依刑事訴訟法第455 條之1 第1 項、第3 項、第
368 條，刑法第74條第1項第1款，判決如主文。
本案經檢察官陳姿雯到庭執行職務。
中    華    民    國    98    年    11    月    16    日
                  刑事第二十庭  審判長法  官  邱景芬
                                      法  官  廖怡貞
                                      法  官  吳佳穎
以上正本證明與原本無異
不得上訴。
                                      書記官  黃炎煌
中    華    民    國    98    年    11    月    16    日
附錄本案論罪科刑法條全文：
中華民國刑法第214條（使公務員登載不實罪）
明知為不實之事項，而使公務員登載於職務上所掌之公文書，足
以生損害於公眾或他人者，處3 年以下有期徒刑、拘役或5 百元
以下罰金。


司法院資訊處製作；財團法人民間司法改革基金會備份。
